【裁判字號】    95,聲,1867
【裁判日期】    951024
【裁判案由】    停止執行
【裁判全文】
臺灣高雄地方法院民事裁定              95年度聲字第1867號
聲  請  人  乙○○
相  對  人  第一商業銀行股份有限公司
法定代理人  丙○○
相  對  人  甲○○
上列當事人間聲請停止強制執行事件，本院裁定如下：
  主  文
聲請人供擔保新臺幣壹佰零捌萬壹仟壹佰元後，本院民國九十四
年度執字第一五七六號執行事件，就坐落高雄市○○區○○段九
０四之一地號土地上，未辦理保存登記之RC結構造、鐵皮鐵架造
二、三、四層樓建物（未保存登記建號：高雄市○○區○○段一
六四六號）之強制執行程序，於本院民國九十五年度訴字第三五
九六號第三人異議之訴事件判決確定前應暫予停止執行。
  理  由
一、按有回復原狀之聲請，或提起再審或異議之訴，或對於和解
    為繼續審判之請求，或提起宣告調解無效之訴、撤銷調解之
    訴，或對於許可強制執行之裁定提起抗告時，法院因必要情
    形或依聲請定相當並確實之擔保，得為停止強制執行之裁定
    ，強制執行法第18 條第2項定有明文。又按法院依強制執行
    法第18 條第2項定擔保金額，而為准許停止強制執行之裁定
    者，該項擔保係備供債權人因停止執行所受損害之賠償，其
    數額應依標的物停止執行後，債權人未能即時受償或利用該
    標的所受之損害額，或因另供擔保強制執行所受之損害額定
    之，非以標的物之價值或其債權額為依據（最高法院民國86
    年度臺抗字第442 號裁定意旨參照）。
二、本件聲請人主張：高雄市○○區○○段1646號建號，坐落同
    段904-1 地號土地上之未辦保存登記，門牌號碼為高雄市左
    營區○○○路404 號之RC結構造、鐵皮鐵架造二、三、四層
    樓建物（下稱系爭建物），係聲請人多年前自行出資興建，
    有獨立出入口，僅因未辦保存登記，而遭本院於94年度執字
    第1576號強制執行事件執行時一併查封，並另編立為同段16
    46建號一同拍賣，對此，聲請人已於95年10月18日向本院提
    起第三人異議之訴，爰聲請准予提供相當之擔保，於該第三
    人異議之訴事件判決確定前，本院上開強制執行事件就系爭
    建物所為之強制執行程序應予停止等情，業據其提出本院民
    事執行處95年8 月7 日95雄院隆民齊94執字第1576號公告（
    下稱系爭拍賣公告）、民事起訴狀及系爭建物照片各1 份為
    證，另該第三人異議之訴事件，現由本院以95年度訴字第35
    96號第三人異議之訴事件受理中，均經本院依職權調取上開
    卷宗查核屬實。從而，參照前揭規定，聲請人請求停止強制
    執行程序，為有理由，本院自得裁定相當並確實之擔保而停
    止前開執行事件之強制執行程序。
三、經查：
（一）相對人聲請執行之債權額本金為新臺幣（下同）9,606,61
      6 元，前揭強制執行事件之拍賣標的物及依系爭拍賣公告
      所載之最低拍賣價格分別為：坐落高雄市○○區○○段
      六小段2185、2185-2地號之土地及坐落其上之2153、2151
      、7713建號之建物，上開五宗不動產（下合稱龍華段不動
      產）合併拍賣，其合併拍賣底價為3,120,000 元。坐落
      高雄市○○區○○段904-1 地號之土地（下稱904-1 號土
      地）底價為7,630,000 元、坐落其上之1112建號之建物（
      下稱1112號建物）底價為490,000 元，以及系爭建物底價
      為540,000 元，前開三宗不動產（下合稱左南段不動產）
      為求經濟上效益而合併拍賣，其合併拍賣底價為8,660,00
      0 元等情，業據本院依職權調閱上開執行卷宗查核屬實。
      另系爭建物與1112號建物於外觀上同屬一棟透天厝，共用
      同一門牌，並共同坐落於904-1 號土地乙節，亦有前揭執
      行事件卷附照片可憑，應堪信為真實。
（二）又系爭建物僅有二、三、四層，與1112號建物於外觀上同
      屬一棟透天厝，在利用上與1112號建物及904-1 號土地有
      緊密關連性，且系爭建物雖未經保存登記，惟其最低拍賣
      價格尚高於1112號建物，有系爭拍賣公告可查，左南段不
      動產並經本院執行處定為合併拍賣，以達經濟上之效益，
      故系爭建物如停止執行，其實質上之影響，勢將導致1112
      號建物亦無從進行拍賣程序，進而連帶影響904-1 號土地
      之執行程序與投標人之應買意願，相對人將不能即時自左
      南段不動產拍賣價金受償。故本院審酌相對人執行名義之
      債權額為9,606, 616元，龍華段不動產合併拍賣底價合計
      為3,120,000 元，而左南段不動產合併拍賣底價則為8,66
      0,000 元，是相對人自龍華段不動產拍賣價金受償後，如
      因左南段不動產停止執行，其未能受償而無法即時取得運
      用之拍賣所得資金應僅有6,486,616 元（計算式為：0000
      000 －0000000 ＝0000000） 。故本件停止執行之擔保金
      酌定，應以相對人未能即時受償之6,486,616 元所受之利
      息損害為審酌基準，併參以前揭第三人異議之訴事件，依
      司法院頒布之辦案要點，一審辦案期限為1 年4 月、二審
      為2 年，以法定利率即週年利率百分之5 計算，相對人所
      受損害應為1,081,103 元（計算式為：0000000 ×0.05×
      3 又4/12＝0000000 ，元以下四捨五入），是本件擔保金
      應以1,081,100 元為適當，爰酌定如主文所示。
四、依強制執行法第18條第2項，裁定如主文。
中    華    民    國    95    年    10    月    24    日
                  民事第五庭  法  官  毛妍懿
上為正本係照原本作成。
如對本裁定抗告須於裁定送達後10日內向本院提出抗告狀，並繳
納裁判費新臺幣1,000元。
中    華    民    國    95    年    10    月    24    日
                              書記官  王淑娟


司法院資訊處製作；財團法人民間司法改革基金會備份。
